臺灣宜蘭地方法院刑事判決　　　　　　　 94年度訴字第482號
公　訴　人　臺灣宜蘭地方法院檢察署檢察官
被　　　告　甲○○
　　　　　　　　　　另案在監.
上列被告因毒品危害防制條例案件，經檢察官提起公訴（94年度
發查毒偵字第25號），本院合議庭裁定由受命法官獨任進行簡式
審判程序，爰不經通常程序，判決如下：
    主  文
甲○○連續施用第一級毒品，累犯，處有期徒刑玖月。扣案之第
一級毒品海洛因壹包（不含包裝袋，淨重零點零壹公克）沒收銷
燬；前開海洛因包裝袋壹只、注射針筒參支沒收之。
    事  實
一、甲○○前於民國91年間因違反毒品危害防制條例施用毒品案
    件，先後2次經觀察、勒戒後，均認無繼續施用毒品傾向，
    業由臺灣宜蘭地方法院檢察署檢察官分別於91年3月1日以91
    年度毒偵字第108號、91年11月12日以91年度毒偵字第650、
    882號為不起訴處分確定。又因施用毒品案件，經本院裁定
    執行強制戒治，嗣於93年6月1日強制戒治期滿而執行完畢，
    並經本院判決有期徒刑7月確定，並於93年9月1日縮刑期滿
    執行完畢。竟不知悔改戒除毒癮，復基於施用第一級毒品海
    洛因（以下簡稱海洛因）之概括犯意，自94年6月中旬起至
    94年7月17日晚間止，連續在其位於宜蘭縣宜蘭市○○○路
    235巷4號住處，以將水灌入裝有海洛因外包裝內，再以注射
    針筒抽取而出後注射於身體之方式施用海洛因，計約有2、3
    次，其中94年7月17日晚間該次，知悉裝有海洛因之外包裝
    內含有第二級安非他命（以下簡稱安非他命）殘渣，仍基於
    同時施用海洛因及安非他命之犯意，將水灌入裝有海洛因及
    安非他命殘渣之外包裝內，再以注射針筒抽取而出後注射於
    身體之方式，同時施用安非他命1次。嗣為警於94年7月19日
    凌晨2時許，在其前開住處查獲，並扣得其所有供施用毒品
    所用之器具注射針筒3支及海洛因1包（不含包裝袋，淨重0.
    01公克）。
二、案經宜蘭縣警察局宜蘭分局報請臺灣宜蘭地方法院檢察署檢
    察官偵查起訴。
    理  由
一、訊據被告甲○○對於上揭連續施用海洛因2、3次及施用安非
    他命1次之犯行均坦承不諱，且其為警查獲後，於94年7月19
    日上午10時35分許採集其尿液送檢驗之結果，呈嗎啡及安非
    他命陽性反應，有慈濟大學濫用藥物檢驗中心出具之檢驗總
    表1紙附卷可稽。又查，警方於94年7月19日凌晨2時許，在
    被告前開住處，扣得之白粉1包（不含包裝袋，淨重0.01公
    克），檢驗結果為海洛因無誤，有法務部調查局94年9月22
    日鑑定通知書1紙在卷可稽。此外，並有警方於前揭時地所
    扣得之注射針筒3支足資佐證。堪認被告之自白確與事實相
    符，應可採信。再查，被告前於91年間因違反毒品危害防制
    條例施用毒品案件，先後2次經觀察、勒戒後，均認無繼續
    施用毒品傾向，業由臺灣宜蘭地方法院檢察署檢察官檢察官
    分別於91年3月1日以91年度毒偵字第108號、91年11月12日
    以91年度毒偵字第650、882號為不起訴處分確定。又因施用
    毒品案件，經本院裁定執行強制戒治，嗣於93年6月1日強制
    戒治期滿而執行完畢等情，有該署前開案號不起訴處分書2
    紙、本院刑事判決書、臺灣高等法院被告前案紀錄表各1紙
    附卷可參。綜上所述，本件事證已臻明確，被告施用毒品犯
    行洵堪認定，應依法論科。
二、核被告所為，係犯毒品危害防制條例第10條第1項施用第一
    級毒品罪，及同條第2項施用第二級毒品罪。而其施用毒品
    前所持有第一、二級毒品之低度行為，業已分別為施用毒品
    之高度行為所吸收，均不另論罪。被告94年7月17日晚間同
    時施用海洛因及安非他命1次，乃一行為同時觸犯2罪名，應
    依刑法第55條想像競合犯之規定，從一重之同條例第10條第
    1項施用第一級毒品罪處斷。公訴人認為係屬2罪，請求分論
    併罰，尚有誤會。其先後多次施用海洛因之犯行，時間緊接
    ，方法相同，觸犯構成要件相同之罪，顯係基於概括犯意為
    之，應依刑法第56條連續犯之規定，論以1罪，並加重其刑
    。再者，被告有前揭事實欄所載犯罪科刑及執行情形，其於
    執行完畢後5年內再犯有期徒刑以上之本罪，為累犯，應依
    刑法第47條規定，遞加重其刑。爰審酌被告曾有毒品前科、
    素行不佳、經觀察勒戒後仍不思戒除毒癮，再犯本件施用毒
    品犯行、犯罪後坦白承認、施用毒品核屬自損身命之犯罪態
    樣，惟對社會治安仍有潛在危害及施用情形等一切情狀，量
    處如主文所示之刑。扣案海洛因1包（不含包裝袋，淨重0.0
    1公克），依毒品危害防制條例第18條第1項前段之規定，不
    問屬於犯人與否，均應沒收銷燬，爰依該規定宣告沒收銷燬
    之。另前揭內裝海洛因之包裝袋1只，併與扣案之注射針筒3
    支，均為被告所有，並供施用海洛因所用，此為被告所供認
    ，均應依刑法第38條第1項第2款宣告沒收之。
據上論斷，應依刑事訴訟法第273條之1第1項、第299條第1項前
段，毒品危害防制條例第10條第1項、第2項、第18條第1項前段
，刑法第11條前段、第56條、第55條、第47條、第38條第1項第2
款，判決如主文。
本案經檢察官陳嘉瑜到庭執行職務
中　　華　　民　　國　　94　　年　　12　　月　　14　　日
                  刑事第四庭法  官  郭淑珍
以上正本證明與原本無異
如不服本判決，應於判決送達後10日內向本院提出上訴狀（應抄
附繕本）。
                            書記官  林秀麗
中　　華　　民　　國　　94　　年　　12　　月　　14　　日
附錄法條：
毒品危害防制條例第10條
施用第一級毒品者，處六月以上五年以下有期徒刑。
施用第二級毒品者，處三年以下有期徒刑。
